臺灣士林地方法院民事裁定　　　　　　　96年度聲字第1744號
聲　請　人　甲○○
相　對　人　中華商業銀行股份有限公司
法定代理人　乙○○
上列當事人間聲請停止執行事件，本院裁定如下：
　　主  文
聲請人供擔保新臺幣貳拾萬元後，本院九十四年度執字第二一二
七號執行事件之強制執行程序，於本院九十六年度訴字第一一四
八號債務人異議之訴事件裁判確定、和解或撤回起訴前應暫予停
止。
　　理  由
一、按有回復原狀之聲請，或提起再審或異議之訴，或對於和解
    為繼續審判之請求，或提起宣告調解無效之訴、撤銷調解之
    訴，或對於許可強制執行之裁定提起抗告時，法院因必要情
    形，或依聲請定相當並確實之擔保，得為停止強制執行之裁
    定，強制執行法第18條第2項定有明文。
二、本件聲請意旨略以：相對人係執臺灣臺南地方法院89年度促
    字第297 號支付命令暨確定證明書為執行名義，向本院聲請
    對聲請人即債務人所服務之臺灣神戶電池股份有限公司薪資
    3 分1 強制執行，經本院以94年度執字第2127號受理在案。
    惟聲請人未曾向相對人借款，已提起債務人異議之訴，爰聲
    請裁定停止本院94年度執字第2127號清償債務執行事件之強
    制執行程序等語。
三、查相對人執臺灣臺南地方法院89年度促字第297 號支付命令
    暨確定證明書為執行名義，向本院聲請對聲請人之財產強制
    執行，經本院以94年度執字第2127號清償債務強制執行事件
    核發扣薪移轉命令實施強制執行中。嗣因聲請人對相對人之
    債權存否有所爭執，另案提起債務人異議之訴，經本院以96
    年度訴字第1148號繫屬中，業經本院調取上開強制執行及民
    事訴訟卷宗查核屬實。而聲請人既已依法對相對人提起債務
    人異議之訴，堪認確有強制執行法第18條所定之事由，其陳
    明願供擔保聲請裁定停止執行，經核於法尚無不合，揆之首
    揭規定意旨，自應准許。
四、復按，法院因必要情形或依聲請定相當並確實之擔保，為停
    止強制執行之裁定者，該擔保金額之多寡應如何認為相當，
    固屬法院職權裁量之範圍；惟此項擔保係擔保執行債權人因
    停止執行所應受之損害，故法院定擔保金額時，自應斟酌該
    債權人因停止執行可能遭受之損害，以為衡量之標準，非以
    債權額為依據（最高法院92年度臺抗字第480 號裁定要旨參
    照）。經查：本件相對人聲請強制執行之金額為新臺幣（以
    下同）60萬3,265 元，及自民國89年7 月31日起至清償日止
    ，按週年利率11.49%計算之利息，暨自89年9 月1 日起至清
    償止日，逾期在6 個月以內者，按上開利率10% ，超過6 個
    月以上者，按上開利率20% 計算之違約金，執行標的為聲請
    人對於第三人臺灣神戶電池股份有限公司之薪津債權，相對
    人之債權原有機會全部受償，茲因聲請人聲請停止執行，相
    對人債權受償之時間，必然延宕，是本件相對人因停止強制
    執行程序可能所受之損害，即為停止期間所發生之法定遲延
    利息無法受償，以及因延後執行，聲請人可能因離職等因素
    ，而造成相對人執行無著所生之風險。本院斟酌司法院頒佈
    之各級法院辦案期限實施要點，民事通常程序第一審審判案
    件應於收案之日起1 年4 個月內終結，第二審審判案件為2
    年，估計本件債務人異議之訴判決確定所需時間為3 年4 個
    月（上訴利益未達民事訴訟法第466 條規定，不得上訴第三
    審）。而相對人截至目前債權本息約120 萬8,617 元，按法
    定週年利率5%計算，則相對人因停止執行可能所受利息損失
    約為20萬1,436 元（120 萬8,617 元x5%x(3+4/12)=20 萬1,
    436） ，惟本院94年度執字第2127號強制執行事件於94年2
    月21日核發移轉命令，相對人已陸續受償，再斟酌停止執行
    可能造成之風險等情，認聲請人所應供之擔保以20萬元為適
    當，爰酌定如主文所示。
五、依強制執行法第18條第2項，裁定如主文。
中　　華　　民　　國　　96　　年　　11　　月　　30　　日
                  民事第二庭  法  官  陳玉曆
以上正本證明與原本無異。
如對本裁定抗告，應於裁定送達後10日內向本院提出抗告狀。
中　　華　　民　　國　　96　　年　　12　　月　　 3　　日
                              書記官  蔡雨呈
